---
title: "Taller 12 parte 1"
author: "JFMra"
date: "29 de enero de 2020"
output: html_document
---

```{r setup, include=FALSE}
knitr::opts_chunk$set(echo = TRUE)
```

## 1. Simular n=5 observaciones del siguiente modelo normal:

```{r}
n = 5
sigma_sq = 16
x <- runif(n, min= -5, max= 6)
mu <- 4 -  6*x
y <- rnorm(mu, sqrt(sigma_sq))
```

## 2 Considere el siguiente modelo normal mixto con intercepto aleatorio  

Complete el siguiente código de R para simular ni=50 observaciones para G=10 grupos, es decir, en total 500 observaciones. Cambie los símbolos &&& por el código correcto para simular los datos solicitados.

```{r}
ni <- 50
G <- 10
nobs <- ni * 10                      # Numero total de observaciones
grupo <- factor(rep(x=1:G, each=ni)) # Para crear la variable grupal
obs <- rep(x=1:ni, times=G)           # Para identificar las obs por grupo
x <- runif(n=nobs, min=-5, max=6)  # La covariable
b0 <- rnorm(n=G, mean=0, sd=sqrt(625))    # El Intercepto aleatorio
b0 <- rep(x=b0, each=ni)              # El intercepto aleatorio pero repetido
media <- 4 - 6 * x + b0            # La media
y <- rnorm(n=nobs, mean=media, sd=sqrt(sigma_sq)) # La variable respuesta
datos <- data.frame(grupo, obs, b0, x, y) # Organizando el dataframe
```

```{r}
datos
```

b0 se repite cada 50 observaciones, es decir que hay 50 obs para cada uno de los 10 grupos y b0 representa el intercepto real que poseen.


## 3. Use el código de abajo para dibujar los datos simulados, el resultado que usted va a obtener es una figura similar (no igual porque estamos simulando sin fijar la semilla) a la figura que se muestra luego.

```{r}
library(ggplot2)
ggplot(datos, aes(x, y, color=grupo) ) + 
  geom_point() + 
  labs(colour="Grupo/Cluster")
```

## Que observa en la figura?

Todos los grupos tienen la misma pendiente.

## ¿Qué efecto tiene la inclusión del intercept b0 en la simulación de los datos?

Los 500 datos son generados de la misma distribución, luego se suman los valores aleatorios b0 provenientes d euna normal para cambiar el nivel de cada uno de los grupos.

## Escriba los 4 elementos del vector de parámetros del modelo con intercepto aleatorio.

b0, b1, sigmay, sigma0


