---
title: "Taller 11"
author: "Juan Felipe Munea"
date: "13 de noviembre de 2019"
output: pdf_document
editor_options: 
  chunk_output_type: console
---

```{r setup, include=FALSE}
knitr::opts_chunk$set(echo = TRUE)
```

## Punto 1

```{r}
a <- data.frame(x1 = c("A", "B", "C"),
                x2 = 1:3)
b <- data.frame(x1 = c("A", "B", "D"),
                x3 = c(T, F, T))
```

## PUNTO 2

```{r}
merged_df1 <- merge(a, b, by="x1")
merged_df2 <- merge(a, b, by="x1", all.x = T)
merged_df3 <- merge(a, b, by="x1", all.y = T)
merged_df4 <- merge(a, b, by="x1", all.x = T, all.y = T)
```

## Punto 3

Busque en internet el significado de “cheat sheet”. ¿Qué es “cheat sheet”? ¿Cómo se pronuncia “cheat sheet”?

Es una hoja de trucos, basicamente resume las cosas relevantes de una función o aplicación.


## Punto 4

Use funciones de la hoja de trucos de dplyr para obtner dt1, dt2, dt3 y dt4 a partir de a y b.

## Punto 5
Use funciones de la hoja de trucos de dplyr para obtner dt1, dt2, dt3 y dt4 a partir de a y b.
```{r}
library(dplyr)

dp1 <- full_join(a,b,by="x1")
dp2 <- right_join(a,b,by="x1")
dp3 <- left_join(a,b,by="x1")
dp4 <- inner_join(a,b,by="x1")
```

## Punto 6
Construya las bases de datos bd1 y bd2. Use las funciones de dplyr para obtener los resultados deseados.

```{r}
bd1 <- data.frame(A = c("a", "b", "c"),
                  B = c( "t", "u", "v"),
                  C = 1:3
)

bd2 <- data.frame(A = c("b", "c", "d"),
                  B = c( "u", "v", "w"),
                  D = 3:1
)

p6_1 <- left_join(bd1, bd2, by = c("A", "B"))

p6_2 <- right_join(bd1, bd2, by = c("A", "B"))

p6_3 <- inner_join(bd1, bd2, by = c("A", "B"))
```


