---
title: "Kidiq"
author: "Juan felipe Múnera Vergara"
date: "9/20/2019"
output: pdf_document
---

```{r setup, include=FALSE}
knitr::opts_chunk$set(echo = TRUE)
```

## Carga de los datos

```{r}
library(haven)
setwd("C:/Users/JF_Mra/Documents/Unal S6/Modelos_Jerarquicos/Book_Data")
kidiq <- read_dta("child.iq/kidiq.dta")
attach(kidiq)

```

## 1) Explore la base de datos kidiq. ¿Cuántas variables y cuántas observaciones tiene la base de datos?
5 variables y 434 observaciones

## 2) ¿Cuántas de las covariables tienen información sobre la madre del niño?
4

## 3) Replique en su computador las figuras 3.1, 3.2 y 3.3.

```{r}
library("arm")


## Plot Figure 3.1
fit.0 <- lm (kid_score ~ mom_hs)
plot(x = jitter(mom_hs, factor=0.15), y=kid_score, xlab="Mother completed high school", 
  ylab="Child test score",pch=20, xaxt="n", yaxt="n")
axis (1, seq(0,1))
axis (2, c(20,60,100,140))
abline (fit.0)

## Plot Figure 3.2
fit.1 <- lm (kid_score ~ mom_iq)

plot(mom_iq,kid_score, xlab="Mother IQ score", 
  ylab="Child test score",pch=20, xaxt="n", yaxt="n")
axis (1, c(80,100,120,140))
axis (2, c(20,60,100,140))
abline (fit.1)

# Figure 3.3
fit.2 <- lm (kid_score ~ mom_hs + mom_iq)
plot(mom_iq,kid_score, xlab="Mother IQ score", 
  ylab="Child test score",pch=20, xaxt="n", yaxt="n", type="n")
curve (coef(fit.2)[1] + coef(fit.2)[2] + coef(fit.2)[3]*x, add=TRUE, col="gray")
curve (coef(fit.2)[1] + coef(fit.2)[3]*x, add=TRUE)
points (mom_iq[mom_hs==0], kid_score[mom_hs==0], pch=19)
points (mom_iq[mom_hs==1], kid_score[mom_hs==1], col="gray", pch=19)
axis (1, c(80,100,120,140))
axis (2, c(20,60,100,140))
```

Using ggplot

```{r}
require(ggplot2)
## Plot Figure 3.1

ggplot(kidiq, aes((mom_hs), kid_score))  +
  geom_jitter(width = 0.05, col="goldenrod3")+theme_classic()+
  labs(x = "Mother HighSchool", y ="Test Result")+
  scale_x_continuous(labels = c("0","1"), breaks = c(0,1))+
   geom_smooth(method = "lm", col = "goldenrod1", se=F)



## Plot Figure 3.2 and 3.3

ggplot(kidiq, aes((mom_iq), kid_score, color=factor(mom_hs)))  +
  geom_point()+theme_classic()+
  labs(x = "Mother IQ score", y ="Test Result", color= "Mother HighSchool")+
  geom_smooth(aes(group=mom_hs),method = "lm", se=F)+
  scale_color_manual(values=c('darkgreen','goldenrod3'))+
  theme(legend.position="top")

```


## 4) Incluya una leyenda con legend() para mejorar la figura 3.3.
```{r}
plot(mom_iq,kid_score, xlab="Mother IQ score", 
  ylab="Child test score",pch=20, xaxt="n", yaxt="n", type="n")
curve (coef(fit.2)[1] + coef(fit.2)[2] + coef(fit.2)[3]*x, add=TRUE, col="gray")
curve (coef(fit.2)[1] + coef(fit.2)[3]*x, add=TRUE)
points (mom_iq[mom_hs==0], kid_score[mom_hs==0], pch=19)
points (mom_iq[mom_hs==1], kid_score[mom_hs==1], col="gray", pch=19)
axis (1, c(80,100,120,140))
axis (2, c(20,60,100,140))
legend(1, 95, legend=c("Line 1", "Line 2"),
       col=c("red", "blue"), lty=1:2, cex=0.8)
```

## 5) ¿Cuál de los tres modelos presenta mayor R2?
```{r}
summary(fit.0)$r.squared
summary(fit.1)$r.squared
summary(fit.2)$r.squared
```
El modelo 3

## 6) Calcule la correlación entre la variable respuesta (y) y los valores estimados (y^), es decir, calcule cor(y,y^) para los tres modelos. ¿Cuál de los presenta la mayor correlación?
```{r}
cor(fit.0$fitted.values, kidiq$kid_score)
cor(fit.1$fitted.values, kidiq$kid_score)
cor(fit.2$fitted.values, kidiq$kid_score)
```
EL tercer modelo.

## 7) Observe la figura 3.4 del libro, ¿en qué se diferencia la figura 3.4(a) de la figura 3.4(b)? Rta: en nada, son la misma, why?

```{r}
fit <- lm (kid_score ~ mom_hs + mom_iq + mom_hs:mom_iq)
display (fit)

## Figure 3.4 (a)
plot(mom_iq,kid_score, xlab="Mother IQ score", 
  ylab="Child test score",pch=20, xaxt="n", yaxt="n", type="n")
curve (coef(fit)[1] + coef(fit)[2] + (coef(fit)[3] + coef(fit)[4])*x, add=TRUE, col="gray")
curve (coef(fit)[1] + coef(fit)[3]*x, add=TRUE)
points (mom_iq[mom_hs==0], kid_score[mom_hs==0], pch=20)
points (mom_iq[mom_hs==1], kid_score[mom_hs==1], col="gray", pch=20)
axis (1, c(80,100,120,140))
axis (2, c(20,60,100,140))

## Figure 3.4 (b)

plot(mom_iq,kid_score, xlab="Mother IQ score", 
  ylab="Child test score",pch=20, type="n", xlim=c(0,150), ylim=c(0,150))
curve (coef(fit)[1] + coef(fit)[2] + (coef(fit)[3] + coef(fit)[4])*x, add=TRUE, col="gray")
curve (coef(fit)[1] + coef(fit)[3]*x, add=TRUE)
points (mom_iq[mom_hs==0], kid_score[mom_hs==0], pch=20)
points (mom_iq[mom_hs==1], kid_score[mom_hs==1], col="gray", pch=20)

```
En la figura B se amplia el eje X para que se pueda ver la interpretación del intercepto, 


## 8 Replique la figura 3.4 del libro pero incluya una leyenda con legend() para mejorarla.

Hecho en el otro


## 9) Incluya las ecuaciones de las rectas de la figura 3.4(b) en la misma figura, use la siguiente ayuda de stackoverflow https://stackoverflow.com/questions/17032300/add-an-equation-into-scatter-plots-in-r.


```{r}
plot(mom_iq,kid_score, xlab="Mother IQ score", 
  ylab="Child test score",pch=20, type="n", xlim=c(0,150), ylim=c(0,150))
curve (coef(fit)[1] + coef(fit)[2] + (coef(fit)[3] + coef(fit)[4])*x, add=TRUE, col="gray")
curve (coef(fit)[1] + coef(fit)[3]*x, add=TRUE)
points (mom_iq[mom_hs==0], kid_score[mom_hs==0], pch=20)
points (mom_iq[mom_hs==1], kid_score[mom_hs==1], col="gray", pch=20)
```

