---
title: "Taller5"
author: "Juan felipe Múnera Vergara"
date: "10/2/2019"
output: pdf_document
---

```{r setup, include=FALSE}
knitr::opts_chunk$set(echo = TRUE)
```

## Carga de datos

```{r}
library("arm")
library(haven)
setwd("C:/Users/JF_Mra/Documents/Unal S6/Modelos_Jerarquicos/Book_Data")
datos <- read_dta("nes/nes5200_processed_voters_realideo.dta")
attach(datos)

# Tomar un subconjunto de los datos
yr <- 1992
ok <- year == yr & presvote < 3
vote <- presvote[ok] - 1
income <- income[ok]
```

1) 
El valor de 0 significa que es un nulo, el valor 1 que no voto y el valor 2 que voto
```{r}
head(datos$vote)
```

```{r}
head(presvote)
hist((presvote))
```


3) Construya un diagrama de barras con frecuencia relativa para la variable ingreso. ¿Cuál es el nivel de ingresos que menos presencia tiene entre los encuestados?

```{r}
temp <- data.frame(table(income))
barplot(temp$Freq, names.arg = temp$income)
```

4) Ajuste el modelo fit.1 de la sección 5.1 y obtenga el resumen del modelo usando la función display. ¿Por qué no coinciden sus resultados con los del libro?

```{r}
fit.1 <- glm (vote ~ income, family=binomial(link="logit"))
display (fit.1)

plot (income, vote)
curve (invlogit (coef(fit.1)[1] + coef(fit.1)[2]*x), add=TRUE)

sim.1 <- sim (fit.1)
for (j in 1:10){
curve (invlogit (sim.1$beta[j,1] + sim.1$beta[j,2]*x),
col="gray", lwd=.5, add=TRUE)}
```

