---
title: "Taller 4"
author: "Juan felipe Múnera Vergara"
date: "9/27/2019"
output: pdf_document
---

## Carga de datos
```{r}
library(haven)
setwd("C:/Users/JF_Mra/Documents/Unal S6/Modelos_Jerarquicos/Book_Data")
kidiq <- read_dta("child.iq/kidiq.dta")
attach(kidiq)
library("arm")
```

## 1) Ajuste el modelo anterior en R y obtenga la tabla de resumen. Los resultados deben coincidir con los mostrados al inicio de la sección 4.2 del libro.

```{r}
model <- lm(kid_score ~ mom_iq*mom_hs)
display(model)
```

## 2)
```{r}
predict(model,data.frame(mom_iq=100, mom_hs = 1))
predict(model,data.frame(mom_iq=100, mom_hs = 0))
```
Porque dicho valor es en el caso de que mom_iq=0

## 3) ¿Cuáles son las medias de las variables momHs y momIq?
```{r}
apply(kidiq[,c(2,3)], 2, mean)
```

## 4) Centre las variables MOM_HS y MOMIQ:
```{r}
centered_df <- apply(kidiq[,c(2,3)], 2, function(x) x-mean(x))
summary(centered_df)[c(1,6),]
```

## 5) Si una madre tiene momIq=120, ¿cuál será el valor de momIqt en la escala transformada?

```{r}
120 - mean(mom_iq)
```

## 6) Si una madre tiene momHs ransformado de 0.2143, ¿cuál será el valor de momHs en la escala normal?
1, termino HS

## 7) Vuelva a ajustar el modelo de arriba y obtenga la tabla de resumen.
```{r}
centered_df <- (as.data.frame(centered_df))
centered_df$kid_score <- kid_score
c_model <- lm(kid_score ~ mom_iq*mom_hs,data = centered_df)
display(c_model)
```

## 8)
```{r}
predict(c_model,data.frame(mom_iq=100-mean(mom_iq), mom_hs = 1-mean(mom_hs)))
predict(c_model,data.frame(mom_iq=100-mean(mom_iq), mom_hs = 0-mean(mom_hs)))
```
Porque 100 es la media de mom_iq, que es donde esta la interpretabilidad de el Beta.

## 9)
```{r}
predict(c_model,data.frame(mom_iq=120-mean(mom_iq), mom_hs = 1-mean(mom_hs)))
predict(c_model,data.frame(mom_iq=120-mean(mom_iq), mom_hs = 0-mean(mom_hs)))
```
Porque ahora no esta sobre la media.

## 10)
```{r}
score_a <- predict(c_model,data.frame(mom_iq=11, mom_hs = 0))
score_b <- predict(c_model,data.frame(mom_iq=10, mom_hs = 0))
score_a
score_b
score_a - score_b
```

Porque mom_hs transformado tiene su media en 0, por lo que la diferencia entre los valores para mom_iq transformados en a y b aumentara exactamente el valor de Beta por cada unidad.

## 11)

```{r}
score_a <- predict(c_model,data.frame(mom_iq=11, mom_hs = 0.2143))
score_b <- predict(c_model,data.frame(mom_iq=10, mom_hs = 0.2143))
score_a
score_b
score_a - score_b
```
Porque ahora no estamos tomado el valor medio de mom_hs
