---
title: "Taller 12 parte 1"
author: "JFMra"
date: "29 de enero de 2020"
output: html_document
---

```{r setup, include=FALSE}
knitr::opts_chunk$set(echo = TRUE)
```

## 1. Simular n=5 observaciones del siguiente modelo normal:

```{r}
n = 5
sigma_sq = 16
x <- runif(n, min= -5, max= 6)
mu <- 4 -  6*x
y <- rnorm(mu, sqrt(sigma_sq))
```

## 2 Considere el siguiente modelo normal mixto con intercepto aleatorio  

Complete el siguiente código de R para simular ni=50 observaciones para G=10 grupos, es decir, en total 500 observaciones. Cambie los símbolos &&& por el código correcto para simular los datos solicitados.

```{r}
ni <- 50
G <- 10
nobs <- ni * 10                      # Numero total de observaciones
grupo <- factor(rep(x=1:G, each=ni)) # Para crear la variable grupal
obs <- rep(x=1:ni, times=G)           # Para identificar las obs por grupo
x <- runif(n=nobs, min=-5, max=6)  # La covariable
b0 <- rnorm(n=G, mean=0, sd=sqrt(625))    # El Intercepto aleatorio
b0 <- rep(x=b0, each=ni)              # El intercepto aleatorio pero repetido
media <- 4 - 6 * x + b0            # La media
y <- rnorm(n=nobs, mean=media, sd=sqrt(sigma_sq)) # La variable respuesta
datos <- data.frame(grupo, obs, b0, x, y) # Organizando el dataframe
```

```{r}
datos
```

b0 se repite cada 50 observaciones, es decir que hay 50 obs para cada uno de los 10 grupos y b0 representa el intercepto real que poseen.


## 3. Use el código de abajo para dibujar los datos simulados, el resultado que usted va a obtener es una figura similar (no igual porque estamos simulando sin fijar la semilla) a la figura que se muestra luego.

```{r}
library(ggplot2)
ggplot(datos, aes(x, y, color=grupo) ) + 
  geom_point() + 
  labs(colour="Grupo/Cluster")
```

## Que observa en la figura?

Todos los grupos tienen la misma pendiente.

## ¿Qué efecto tiene la inclusión del intercept b0 en la simulación de los datos?

Los 500 datos son generados de la misma distribución, luego se suman los valores aleatorios b0 provenientes d euna normal para cambiar el nivel de cada uno de los grupos.

## Escriba los 4 elementos del vector de parámetros del modelo con intercepto aleatorio.

(b0 = 4, b1 = -6, sigmay=4, sigma0=25)


# 7) Complete el codigo

```{r}
library(lme4)
fit <- lmer(y ~ x + (1 | grupo), data=datos)
summary(fit)
```

parametros

(B0 = 15.78650, B1 =-6.00488 , sigma = 4.135, sigmaB0 = 19.605)



# 8) 

```{r}
library(lme4)
fit <- lmer(y ~ x + (1 | grupo), data=datos)
fixef(fit)
```

Obtener varianzas
```{r}
VarCorr(fit)
```

Obtener predictores efectos aleatorios
```{r}
ranef(fit)
```

# 10) ¿Qué tan buenas son esas predicciones b~0 de los verdaderos b0?
```{r}
cbind(True=unique(b0), ranef(fit)$grupo)
```

Son muy dependientes de la estumación del valor B0 estimado, pero al sumar estos dos los resultados si son similares

```{r}
cbind(True=unique(b0)+4, ranef(fit)$grupo+fixef(fit)[1])
```

13) Extraiga y construya modelos individuales

```{r}
coef(fit)
```

Modelo 3:

y_3j = -7.1558667 -5.981698x3j = -6.9256254 -0.2302413-5.981698x3j

$y_{3j} \sim N(\mu_3, \sigma_y)$
$\hat{\mu_3} = -6.9256 -0.230-5.9817x_{3j}$
$\sigma_y = 4.079595$

13) Predicción.
Considere el modelo ajustado para el grupo #1. ¿Cuál será el valor ajustado de la media μ^1j cuando x=3.

```{r}
predict(fit, newdata= data.frame(grupo=c(1,2), x = c(3,5)))
```




# Taller parte 2

```{r}
confint(fit)
```

## 2) Which is the name of the dataset used in the video?
hsb = A subset of data from the 1982 High School and Beyond survey used as examples for HLM software

## 3) How many variables does the dataset have?
8


## 4) Which is the outcome variable (y)?
mathach <- a numeric vector for the performance on a standardized math assessment

## 5) What is the technical name for model1?
Fit Linear Mixed-Effects Models

## 6)What is the parameter REML? Consult in the web!

REML is a method for estimating variance components in models with random effects. If all effects are fixed, then using REML makes no sense because the first thing REML does, computationally speaking, is removing all fixed effects and evaluating remaining variance that belongs to random effects. Won't work very well if there are no random effects to be evaluated.

Also, you don't want to use REML if you are comparing models with different fixed effects. You need to use ordinary likelihood for such cases.

## 7) How many parameters does model1 have?
3, intercept, global variance and group variances

## 8) Consult about Interclass Correlation Coefficient.
It's defined as
$${\sigma_{\alpha}}\over{\sigma_{\alpha}+\sigma_{y}}$$

## 9) Obtain the Interclass Correlation Coefficient using σ^2b0 and σ^2y with the formula given in page 258 of the book.

