---
title: "Taller 14"
author: "JfMra"
date: "28/2/2020"
output: html_document
---

```{r setup, include=FALSE}
knitr::opts_chunk$set(echo = TRUE)
```

La base de datos toenail del paquete HSAUR2 contiene los resultados de un ensayo clínico para comparar dos tratamientos para combatir una infección en los dedos de los pies (dermatophyte onychomycosis).

## 1) Consulte la ayuda de la base de datos para conocer los detalles de las variables recolectadas.
```{r}
library(HSAUR2)
data("toenail")
```
- patientID: a unique identifier for each patient in the trial
- outcome: degree of separation of the nail plate from the nail bed (onycholysis).
- treatment: a factor with levels itraconazole and terbinafine.
- time: the time in month when the visit actually took place.
- visit: number of visit attended.

## 2) ¿Cuáles pacientes solo asistieron UNA vez al control?
```{r}
ids <- unique(toenail[toenail$visit>=2,"patientID"])
filter <- toenail$patientID %in%ids
temp <- unique(toenail[!filter,]$patientID)
temp


```



## 3) ¿Cuál fue el mayor número de visitas de un paciente?

```{r}
max(toenail$visit)
```


## 4) ¿Cuántos pacientes recibieron terbinafine? ¿Cuántos pacientes recibieron itraconazole?
```{r}
library(dplyr)
toenail[toenail$visit==1,] %>% group_by(treatment)%>% summarise(n = n())

## Alternativamente 
unique(toenail[,c("patientID", "treatment")])%>% group_by(treatment)%>% summarise(n = n())
```


## 5) Haga un dibujo igual al mostrado abajo para monitorear la evolución del estado de la enfermedad Y en función del tiempo.

```{r}

library(ggplot2)
toenail$y <- ifelse(toenail$outcome=="none or mild", 1, 0) 

p5 <- (toenail[toenail$patientID %in% c(1, 3, 21, 383),]) %>% 
  ggplot(aes(x = time, y = y, col = treatment)) +
   scale_y_continuous(breaks=c(0,1))+
  geom_point() +
  theme_bw() +
  facet_wrap(~ patientID)

p5

```

## 6) 

```{r}
## reajuste de nveles
toenail$treatment <- factor(toenail$treatment , levels =levels(toenail$treatment)[c(2,1)])
```


```{r}
library(lme4)
mod6 <- glmer(y ~ time + treatment + (1|patientID), data=toenail, family= binomial,nAGQ=1)
```

## 7) 

```{r}
library(lme4)
mod7 <- glmer(y ~ time*treatment + (1|patientID), data=toenail, family= binomial, nAGQ=1)
```

## 8) 

```{r}
library(lme4)
mod8 <- glmer(y ~ time*treatment + (1+time|patientID), data=toenail, family= binomial, nAGQ=1)
```

## 9)
```{r}
anova(mod6, mod7, mod8)
```

## 10)

```{r}

toenail_alt <- toenail
toenail_alt$fitted6_c <- fitted(mod6) ## Valores de probabilidad
toenail_alt$fitted6 <- round(fitted(mod6)) ## Valores ajustados redondeando la prob
toenail_alt$fitted7_c <- fitted(mod7) ## Valores de probabilidad
toenail_alt$fitted7 <- round(fitted(mod7))## Valores ajustados redondeando la prob
toenail_alt$fitted8_c <- fitted(mod8) ## Valores de probabilidad
toenail_alt$fitted8 <- round(fitted(mod8))## Valores ajustados redondeando la prob

## Plot base
p10 <- (toenail_alt[toenail_alt$patientID %in% c(1, 3, 21, 383),]) %>% 
  ggplot(aes(x = time, y = y)) +
   scale_y_continuous(breaks=c(0,1))+
  geom_point() +
  theme_bw() +
  facet_wrap(~ patientID)

colors <- c("Probabilidad" = "red", "Valor ajustado" = "magenta")

```

### Grafico modelo 6
```{r}
p10+
  geom_line(size = 1, aes(y = fitted6), colour="magenta")+
  geom_line(size = 1, aes(y = fitted6_c), colour="red")+
  labs(color = "asd") + ##didnt work
    scale_color_manual(values = colors)
```

### grafico modelo 7

```{r}
p10+
  geom_line(size = 1, aes(y = fitted7), colour="magenta")+
  geom_line(size = 1, aes(y = fitted7_c), colour="red")
```

### grafico modelo 8 
este es el gráfico equivalente al encontrado en el taller
```{r}
p10+
  geom_line(size = 1, aes(y = fitted8), colour="magenta")+
  geom_line(size = 1, aes(y = fitted8_c), colour="red")
```

## GRAFICO 8 SEXY

```{r}
## carga datos
library(HSAUR2)
data("toenail")

##Grafico por nivel
library(ggplot2)
toenail$y <- ifelse(toenail$outcome=="none or mild", 1, 0) 

p5 <- (toenail[toenail$patientID %in% c(1, 3, 21, 383),]) %>% 
  ggplot(aes(x = time, y = y, col = treatment)) +
   scale_y_continuous(breaks=c(0,1))+
  geom_point() +
  theme_bw() +
  facet_wrap(~ patientID)

## Ajuste modelo
library(lme4)
mod8 <- glmer(y ~ time*treatment + (1+time|patientID), data=toenail, family= binomial, nAGQ=1)


## Grid de predicción para dibujar el greáfico para los pacientes 1, 3, 21, 383
df_pred <- data.frame(time = seq(0,18, length.out=500),# grid para la variable tiempo en el rango de 0 a 18 (notese se repite automaticamente 4 veces para cada paciente)
               treatment = rep(c("terbinafine", "itraconazole", "terbinafine", "terbinafine"), each=500), #tratamiento de cada paciente 1, 21, 381 = terbinafine, 3 = itraconazole
               patientID = factor(as.character(rep(c(1, 3, 21, 383), each=500)) # codigo de pacientes
                                  )
                               )
## estimamos la predicción del modelo y la añadimos al grid de predicción
df_pred$estimate <- predict(mod8, newdata = df_pred, type = "response")

## graficamos nuestro modelo uniendo los puntos del grid.
p5 + geom_line(data=df_pred, aes(x = time, y = estimate))

## importante tener los mismos nombres en las variables, pero esto debería estar garantizado si te corrio la prediccion
```





