---
title: "Taller7"
author: '.'
date: "24 de enero de 2020"
output: html_document
---

```{r setup, include=FALSE}
knitr::opts_chunk$set(echo = TRUE)
```

## Taller 7 Parte 2

1)
¿En qué tipo de regresión estaba interesado Michael?
posisson

¿Cuál de las dos respuestas (la de ocram o la de Mark) usted considera que es más intuitiva para simular datos?
¿Cuál de las dos respuestas tiene mayor número de votos favorables?
Ocram

Parametors usados por Ocram: (B0, B1)


# Codigo de ocram

```{r}

#sample size
n <- 5
#regression coefficients
beta0 <- 1
beta1 <- 0.2
#generate covariate values
x <- runif(n=n, min=0, max=1.5)
#compute mu's
mu <- exp(beta0 + beta1 * x)
#generate Y-values
y <- rpois(n=n, lambda=mu)
#data set
data <- data.frame(y=y, x=x)
data

model <- glm(y~x , data = data, family = poisson)
summary(model)


```

B0 = (0.9787)
B1 = (0.24)


Las estimaciones son muy cercanas al vector real.



## 2) Simule 10 observaciones para el siguiente modelo.

```{r}
n <- 10
x <- runif (n)
landa <- exp(2 + 0.5*x)
y <- rpois(n, landa)


```


## 3) En este ejercicio usted va a realizar un estudio de simulación pequeño para estudiar qué tan bien se estiman los parámetros en un modelo de regresión Poisson en función del número de observaciones n disponibles. En particular, considere el modelo del ejercicio anterior para la simulación.


Luego de definir el vector n siga los siguientes pasos.

Seleccionar un valor de n.
Simular n observaciones yi y xi.
Encontrar β^0 y β^1.
Almacenar β^0 y β^1.
Repetir los pasos anteriores nrep=1000 veces.
Calcular la media de todos los β^0 y todos los β^1 anteriores.
Repita los pasos anteriores para cada uno de los valores de n que usted eligió.


```{r}
n = c(seq(20, 10000, 30))
replicas <- 20

generate_B <- function(n){
  x <- runif(n)
  landa <-  exp(2 + 0.5*x)
  y <- rpois(x, landa)
  params <- glm(y~x , family = poisson)$coefficients
  return(params)
}


create <- function(n){
  temp <- replicate(replicas, generate_B(n))
  res <- apply(temp, 1, mean)
  res
  
}

temp_res <- lapply(n, create)

#temp2 <- do.call(rbind,lapply(temp_res,data.frame))
resultados <- as.data.frame(do.call(rbind, temp_res))
colnames(resultados) <- c("B0", "B1")
resultados$n <- n


```





```{r}
library(ggplot2)
p <- ggplot(resultados, aes(x=n, y=B0)) +
  geom_line() + 
  xlab("")
p + geom_hline(yintercept = 2, colour = "red")+ylim(1.99,2.02)
```

```{r}
p <- ggplot(resultados, aes(x=n, y=B1)) +
  geom_line() + 
  xlab("")
p + geom_hline(yintercept = 0.5, colour = "red")
```

