---
title: "Taller 3B"
author: "Juan felipe Múnera Vergara"
date: "9/25/2019"
output: pdf_document
---

```{r setup, include=FALSE}
knitr::opts_chunk$set(echo = TRUE)
```

## Carga de los datos

```{r}
library(haven)
setwd("C:/Users/JF_Mra/Documents/Unal S6/Modelos_Jerarquicos/Book_Data")
kidiq <- read_dta("child.iq/kidiq.dta")
attach(kidiq)
library("arm")

```


## 1) Haga un diagrama en 3d del score versus la edad de la mamá y el IQ de la mamá. ¿Cuál variable debe quedar en el eje vertical?
```{r}
library(rgl)
library(car)
model <- lm(kid_score ~ mom_iq + mom_age)

scatter3d(x = mom_age[100:400], y = mom_iq[100:400], z = kid_score[100:400], surface=T)  
  
```

## 2) Ajuste el modelo anterior e imprima la tabla de resumen del modelo.

```{r}
summary(model)
```

## 5)¿Cuál de las dos frases siguentes es correcta y cual errada: “El error estándar de β1 es …” y “El error estándar de β^1 es …”. 


La segunda.

## 6) Construya manualmente un intervalo de confianza aproximado (roughly) para β1, no use R para construirlo.
(-0.26427, 1.04053)


## 7)

```{r}
fit.3 <- lm (kid_score ~ mom_hs + mom_iq)
beta.hat <- coef (fit.3)
beta.sim <- sim (fit.3)@coef

kidscore.jitter <- jitter(kid_score)

jitter.binary <- function(a, jitt=.05){
   ifelse (a==0, runif (length(a), 0, jitt), runif (length(a), 1-jitt, 1))
}

jitter.mom_hs <- jitter.binary(mom_hs)

par (mfrow=c(1,2))
plot (mom_iq, kid_score, xlab="Mother IQ score", ylab="Child test score", 
  pch=20, xaxt="n", yaxt="n")
axis (1, c(80,100,120,140))
axis (2, c(20,60,100,140))
for (i in 1:10){
  curve (cbind (1, mean(mom_hs), x) %*% beta.sim[i,], lwd=.5, col="gray",
    add=TRUE)
}
curve (cbind (1, mean(mom_hs), x) %*% beta.hat, col="black", add=TRUE)
        
plot (jitter.mom_hs, kidscore.jitter, xlab="Mother completed high school",
  ylab="Child test score", pch=20, xaxt="n", yaxt="n")
axis (1, seq(0,1))
axis (2, c(0,50,100,150))
for (i in 1:10){
  curve (cbind (1, x, mean(mom_iq)) %*% beta.sim[i,], lwd=.5, col="gray",
    add=TRUE)
}
curve (cbind (1, x, mean(mom_iq)) %*% beta.hat, col="black", add=TRUE)
```

