---
title: "Taller15"
author: "JfMra"
date: "4/3/2020"
output: html_document
---

```{r setup, include=FALSE}
knitr::opts_chunk$set(echo = TRUE)
```

## 1. onsulte la ayuda de la base de datos para conocer los detalles de las variables recolectadas.

```{r}
data("epilepsy", package = "HSAUR2")
epilepsy$x <- as.numeric(epilepsy$period)
epilepsy$y <- epilepsy$seizure.rate
```

## 2. ¿Cuántos pacientes tiene la base de datos?
```{r}
length(unique(epilepsy$subject))
```

## 3. ¿Cuál fue el mayor número de seguimientos a un paciente?
```{r}
4

max(epilepsy$period)
```

## 5. ¿Cuántos pacientes recibieron Progabide? ¿Cuántos pacientes recibieron el placebo?

```{r}
library(tidyverse)
unique(epilepsy[c("treatment", "subject")])%>% group_by(treatment) %>% summarise(count = n())
```

## 6. Haga un dibujo igualito al mostrado abajo para monitorear la evolución de la variable Y en función del periodo X para los pacientes 8, 14, 35, 49. Use colores para diferenciar los pacientes que recibieron Progabide y el placebo.

```{r}
library(ggplot2)

ggplot(data = epilepsy[epilepsy$subject %in%  c(8, 14, 35, 49),], aes(x = x, y = y, color = treatment)) +
  geom_point() +
  theme_bw() +
  facet_wrap(~ subject)
```

## 7. Ajuste el siguiente modelo en el objeto mod1.

```{r}
library(lme4)
mod7 <- glmer(y~x+treatment + (1 | subject), data=epilepsy,nAGQ=1, family = poisson)
#summary(mod7)
```

## 8.1

```{r}
mod8 <- glmer(y~x*treatment + (1 | subject), data=epilepsy,nAGQ=1, family = poisson)
```

## 8.2

```{r}
mod8.2 <- glmer(y~x*treatment + (1+x | subject), data=epilepsy,nAGQ=1, family = poisson)
```


## 8.3
```{r}
anova(mod7, mod8, mod8.2)
```
El mejor es el modelo 3 u 8.2

## 9.
el enlace o respuesta, de manera que devuelva el valor predicho por defecto
```{r}
pred.mod7 <- predict(mod7, type = "response")
pred.mod8 <- predict(mod8, type = "response")
pred.mod8.2 <- predict(mod8.2, type = "response")
```


## 10.

```{r}
## Correlacion modelo 1 o mod7
cor(epilepsy$y, pred.mod7)
## Correlacion modelo 2 o mod8
cor(epilepsy$y, pred.mod8)
## Correlacion modelo 3 o mod8.2
cor(epilepsy$y, pred.mod8.2)
```
EL mejor es el modelo 3

## 11. Escriba el modelo ajustado que resultó ser el mejor modelo.
```{r}
summary(mod8.2)
```

```{r}
#coef(mod8.2)
## Efectos fijos
fixef(mod8.2)

## Obtención de varianzas
VarCorr(mod8.2)

## Obtención de random-effects
ranef(mod8.2)
```


$$\log(\widehat{y}) = 1.86491 -0.04349\times x -0.25098\times treatmentProgabide-0.01383 \times treatmentProgabide + $$


```{r}
epilepsy$predicted <- pred.mod8.2

ggplot(data = epilepsy[epilepsy$subject %in%  c(8, 14, 35, 49),], aes(x = x, y = y, color = treatment)) +
  geom_point() +
  theme_bw() +
  facet_wrap(~ subject)+
  geom_line(aes(y =predicted, x = x))
```

## USAR PARA MULTINOMIAL

https://stats.stackexchange.com/questions/204426/multinomial-mixed-models-with-glmmadmb

?brms::brm


```{r}
library(plyr)
dd <- data.frame(
  predicted = rnorm(72, mean = 2, sd = 2),
  state = rep(c("A", "B", "C"), each = 24)
) 

grid <- with(dd, seq(min(predicted), max(predicted), length = 100))
normaldens <- ddply(dd, "state", function(df) {
  data.frame( 
    predicted = grid,
    density = dnorm(grid, mean(df$predicted), sd(df$predicted))
  )
})

ggplot(dd, aes(predicted))  + 
  geom_density() + 
  geom_line(aes(y = density), data = normaldens, colour = "red") +
  facet_wrap(~ state) 
```