---
title: "Accidentalidad de Medellín por comunas con  Modelos Mixtos"
author: "Juan Felipe Múnera"
date: "3/4/2020"
output: html_document
---

```{r setup, include=FALSE}
knitr::opts_chunk$set(echo = TRUE)
```

# Carga de librerias
```{r}
library(dplyr)
library(ggplot2)
library(lubridate)
library(magrittr)

library(lme4)
library(brms)
library(gamlss)
library("zoo") ##manejo de fechas
```


# Conjunto de datos 
```{r}
data_men_all <- read.csv("Datasets/base_mensual_barrios_y_comunas.csv", encoding='UTF-8')

#data_men_all %<>%  filter(!(BARRIO == "Inst"))

data_men_all[,c(2,3,4)] %<>% lapply(function(x) factor(as.character(x)))

data_men_all$FECHA <- paste(data_men_all$PERIODO, data_men_all$MES, 1, sep="-") %>% ymd() %>% as.Date()

data_men_all$FECHA <- paste(data_men_all$PERIODO, data_men_all$MES, sep="-") %>% as.yearmon("%Y-%m")

# Para obtener la inversa se usaría: zoo::as.Date(data_men_all$FECHA, origin="2014-01-01")
data_men_all$t <- as.numeric(as.Date(data_men_all$FECHA, frac=0.5)) - as.numeric(as.Date("2014-01-01")) #la primera fecha será 0

data_men_all$MES <- factor(months(data_men_all$FECHA), levels =month.name[1:12])

tidy_data_men_all <- tidyr::gather(data_men_all, "CLASE", "nro.accidentes", 5:9)
```

```{r}

data_men_comunas <- data_men_all %>% group_by(COMUNA, PERIODO, MES, t) %>%
  summarise(nro.accidentes = sum(nro.accidentes), 
            Atropello = sum(Atropello), 
            Caida.Ocupante = sum(Caida.Ocupante),
            Choque=sum(Choque),
            Volcamiento = sum(Volcamiento),
            Otro = sum(Otro))

tidy_data_men_all_comunas <- tidy_data_men_all%>% group_by(COMUNA, t, CLASE) %>%
  summarise(nro.accidentes = sum(nro.accidentes))

## Param brms

data_men_comunas$Accidentalidad <- with(data_men_comunas, cbind(Atropello, Caida.Ocupante, Choque, Volcamiento, Otro))

```


# Análisis descriptivo

```{r}
plot_nro_acc <- ggplot(aes(x = (FECHA_n), y = log(nro.accidentes)), data = data_men_comunas) +
  geom_point() +
  theme_bw() + 
  scale_y_log10() + 
 # scale_x_date(date_labels = "%m-%Y")+
  geom_line()+
  facet_wrap(~ COMUNA)

plot_nro_acc
```

```{r}
group.colors <- RColorBrewer::brewer.pal(5, "Set2")
ggplot(aes(x = (FECHA_n), y = log(nro.accidentes), color = CLASE), data = tidy_data_men_all_comunas) +
  geom_point(aes(fill = CLASE, colour = CLASE)) +
  theme_bw() +
  scale_colour_manual(values=group.colors)+
#  scale_y_log10() + 
 # scale_x_date(date_labels = "%m-%Y")+
  geom_line()+
  facet_wrap(~ COMUNA)

```


# Ajuste de modelos mensual

## A nivel barrial

Modelos:

### Multinomial 

- a = Atropello, b = Caída ocupante, c = Choque, d, = Volcamiento, e = Otro.
- j: barrio (1:267)
- i: observación en el barrio (1:72)
Sea: 

$$y_{i,j} = (y_{i,j}^a, y_{i,j}^b, y_{i,j}^c, y_{i,j}^d, y_{i,j}^e)$$
$$\theta_j = (\theta_j^a, \theta_j^b,\theta_j^c, \theta_j^d, \theta_j^e)$$
$$n_{ij} = y_{i,j}^a + y_{i,j}^b + y_{i,j}^c + y_{i,j}^d + y_{i,j}^e$$

Y se tiene que:

$$y_{ij}|\theta_j \sim Multinomial(n_{ij}, \theta_j)$$
$$\theta_i = Softmax(0, \mu_j^b,\mu_j^c, \mu_j^d, \mu_j^e)$$

- **Modelo 1:**

MULTINOMIAL
```{r}
test_Data <- filter(data_men_all, BARRIO %in% c("Aranjuez", "Berlín"), PERIODO %in% c("2014", "2015", "2016", "2017"))

#test_Data$Accidentalidad <- with(test_Data, cbind(Atropello, Caida.Ocupante, Choque, Volcamiento, Otro))

test_Data$Accidentalidad <- with(test_Data, cbind(Atropello, Choque))
test_Data$nro.accidentes <- with(test_Data, (Atropello+ Choque))
```

```{r}
formula1 <- bf(Accidentalidad | trials(nro.accidentes)  ~  poly(t, 2) + MES summary)
formula2 <- bf(Accidentalidad | trials(nro.accidentes)  ~  poly(t, 3) + MES + (1+t|COMUNA))
  
fit2 <- brm(formula1, data = test_Data, family = multinomial(), seed = 314, chains=1)
#fit2 <- brm(formula2, data = test_Data, family = multinomial(), seed = 314, cores= 4)
```

```{r}
## compare models 
## add_criterion(fit1, criterion = c("kfold"))
## compare_ic(waic(fit1), waic(fit2))
```







### Modelo Poisson/
Ajuster glmer

```{r}
# BRMS not convincing
#model <- brm(nro.accidentes ~ poly(FECHA_n, 3) + (1|BARRIO),
#            data = data_men_all, family = poisson())

if(F){

mod1 <- glmer(nro.accidentes ~ poly(FECHA_n, 3)+MES+ (1|BARRIO),
            data = data_men_all, family= poisson())

mod2 <- glmer(nro.accidentes ~ poly(FECHA_n, 4)+MES+ (1|BARRIO),
            data = data_men_all, family= poisson())

mod3 <- glmer(nro.accidentes ~ poly(FECHA_n, 4)+MES+ (1+FECHA_n|BARRIO),
            data = data_men_all, family= poisson())

mod4 <- glmer(nro.accidentes ~ poly(FECHA_n, 5)+MES+ (1+FECHA_n|BARRIO),
            data = data_men_all, family= poisson())

save(mod1, mod2, mod3, mod4, file = "Modelos/poisson_glmer.RData")

}


load("Modelos/poisson_glmer.RData")
anova(mod1, mod2, mod3, mod4)
```

AJuste con gamlss


```{r}
if(F){
  
fit1_p <- gamlss(formula = nro.accidentes ~ poly(FECHA_n, 2)+ MES + re(random= ~1|BARRIO),
                    family = ZIP2(),
                    data = data_men_all)
fit2_p <- gamlss(formula = nro.accidentes ~ poly(FECHA_n, 3)+MES + re(random= ~1|BARRIO),
                    family = ZIP2(),
                    data = data_men_all)

fit3_p <- gamlss(formula = nro.accidentes ~ poly(FECHA_n, 4)+MES + re(random= ~1|BARRIO),
                    family = ZIP2(),
                    data = data_men_all)

fit3_2_p <- gamlss(formula = nro.accidentes ~ poly(FECHA_n, 4)+MES + re(random= ~1+FECHA_n|BARRIO),
                    family = ZIP2(),
                    data = data_men_all)

save(fit2_p, fit3_p, fit3_2_p, file = "Modelos/ZIP_gamlss.RData")
}

load("Modelos/ZIP_gamlss.RData")

## GETTING RANDOM EFFECTS 
#fit1$mu.coefSmo[[1]]$coefficients$random


```





## gráfica de ajuste


```{r}
temp <- data_men_all

temp$mod1 <- fitted(mod1); temp$mod2 <- fitted(mod2); temp$mod3 <- fitted(mod3)
temp$mod4 <- fitted(mod4); temp$mod2_p <- fitted(fit2_p)
temp$mod3_p <- fitted(fit3_p); temp$mod3_2_p <- fitted(fit3_2_p)

plot_nro_acc <- ggplot(aes(x = (FECHA_n), y = (nro.accidentes)), data = temp) +
#  geom_point() +
  theme_bw() + 
#  scale_y_log10() + 
 # scale_x_date(date_labels = "%m-%Y")+
  geom_line()+
  facet_wrap(~ COMUNA)
```


```{r}
plot_nro_acc +  geom_line(size = 1, aes(y = mod2), colour="red")
```


```{r}
N <- 15
set.seed = 3
dat <- data.frame(
    y1 = rbinom(N, 10, 0.3), y2 = rbinom(N, 10, 0.5), 
    y3 = rbinom(N, 10, 0.7), x = rnorm(N)
)
dat$size <- with(dat, y1 + y2 + y3)
dat$y <- with(dat, cbind(y1, y2, y3))

#prior <- prior(normal(0, 10), "b", dpar = muy2) +
#    prior(cauchy(0, 1), "Intercept") +
#    prior(normal(0, 2), "Intercept", dpar = muy3)

fit <- brm(bf(y | trials(size)  ~ x), data = dat, 
                family = multinomial(), chains=4, cores=4)

summary(fit)


```


## Efectos fijos
fixef(fit)

## Obtención de varianzas
VarCorr(fit)

## Obtención de random-effects
ranef(fit)

##Obtención de la expresión del modelo
coef(fit)

## Intervalos de confianza
confint(fit)

## predicciones
#predict(fit, newdata= data.frame(grupo=c(1,2), x = c(3,5)))



\begin{align}
    r  = \frac{1}{n-1} \sum_{i=1}^{n} \frac{(X_i - \bar{X})(Y_i - \bar{Y})}{S_xS_y}
\end{align}

\begin{equation}
y = mx+b
\end{equation}

\begin{equation}
\tag{numero}
y = ax^2 + bx + c
\end{equation}



#### Modelo 6
$$\log (\lambda_{ij}) = \beta_0 + \beta_1 t + \beta_2t^2 + \beta_3 t^3+ \beta_4 t^4 + \beta_5 t^5+\sum\limits_{k=1}^{11}{\delta_{k}}MES_{ijk} + b_{0j} + b_{1j}t+ b_{2j}t^2$$

$$
\left(\begin{array}
'b_0 \\ b_1 \\ b_2
\end{array}\right)
\sim N
\begin{pmatrix}
\sigma_{b0}^2 & \sigma_{b01} & \sigma_{b02} \\
\sigma_{b01} & \sigma_{b1}^2 & \sigma_{b12} \\
\sigma_{b02} & \sigma_{b12} & \sigma_{b2}^2
\end{pmatrix}
$$

```{r}



if(F){
##Modelo5
mod5 <- glmer(nro.accidentes ~ poly(t, 4)+MES+ (1+t|COMUNA),
            data = data_men_comunas, family= poisson())

mod6 <- glmer(nro.accidentes ~ poly(t, 4)+MES+ (1+poly(t,2)|COMUNA),
            data = data_men_comunas, family= poisson())

mod7 <- glmer(nro.accidentes ~ poly(t, 4)+MES+ (1+poly(t,3)|COMUNA),
            data = data_men_comunas, family= poisson())

mod8 <- glmer(nro.accidentes ~ poly(t, 4)+MES+ (1+poly(t,4)|COMUNA),
            data = data_men_comunas, family= poisson())

```



#### Modelo 5

Polinomio de grado 5 en función del tiempo, con estacionalidad según el MEs, intercepto aleatorio y pendiente aleatoria:

$$\log (\lambda_{ij}) = \beta_0 + \beta_1 t + \beta_2t^2 + \beta_3 t^3+ \beta_4 t^4 + b_{0j}+\sum\limits_{k=1}^{11}{\delta_{k}}MES_{ijk} + b_{1j}t$$

$$
\left(\begin{array}
'b_0 \\ b_1
\end{array}\right)
\sim N
\begin{pmatrix}
\sigma_{b0}^2 & \sigma_{b01} \\
\sigma_{b01} & \sigma_{b1}^2 
\end{pmatrix}
$$


<table>
 <thead>
  <tr>
   <th style="text-align:left;"> grpvar </th>
   <th style="text-align:left;"> term </th>
   <th style="text-align:left;"> grp </th>
   <th style="text-align:right;"> condval </th>
   <th style="text-align:right;"> condsd </th>
  </tr>
 </thead>
<tbody>
  <tr>
   <td style="text-align:left;"> COMUNA </td>
   <td style="text-align:left;"> (Intercept) </td>
   <td style="text-align:left;"> Aranjuez </td>
   <td style="text-align:right;"> 0.2636229 </td>
   <td style="text-align:right;"> 0.0081714 </td>
  </tr>
  <tr>
   <td style="text-align:left;"> COMUNA </td>
   <td style="text-align:left;"> (Intercept) </td>
   <td style="text-align:left;"> Belén </td>
   <td style="text-align:right;"> 0.3671174 </td>
   <td style="text-align:right;"> 0.0077594 </td>
  </tr>
  <tr>
   <td style="text-align:left;"> COMUNA </td>
   <td style="text-align:left;"> (Intercept) </td>
   <td style="text-align:left;"> Buenos Aires </td>
   <td style="text-align:right;"> -0.1857351 </td>
   <td style="text-align:right;"> 0.0102296 </td>
  </tr>
  <tr>
   <td style="text-align:left;"> COMUNA </td>
   <td style="text-align:left;"> (Intercept) </td>
   <td style="text-align:left;"> Castilla </td>
   <td style="text-align:right;"> 0.7903509 </td>
   <td style="text-align:right;"> 0.0062796 </td>
  </tr>
  <tr>
   <td style="text-align:left;"> COMUNA </td>
   <td style="text-align:left;"> (Intercept) </td>
   <td style="text-align:left;"> Doce de Octubre </td>
   <td style="text-align:right;"> -0.5037175 </td>
   <td style="text-align:right;"> 0.0119921 </td>
  </tr>
  <tr>
   <td style="text-align:left;"> COMUNA </td>
   <td style="text-align:left;"> (Intercept) </td>
   <td style="text-align:left;"> El Poblado </td>
   <td style="text-align:right;"> 0.5952949 </td>
   <td style="text-align:right;"> 0.0069228 </td>
  </tr>
  <tr>
   <td style="text-align:left;"> COMUNA </td>
   <td style="text-align:left;"> (Intercept) </td>
   <td style="text-align:left;"> Guayabal </td>
   <td style="text-align:right;"> 0.4664752 </td>
   <td style="text-align:right;"> 0.0073834 </td>
  </tr>
  <tr>
   <td style="text-align:left;"> COMUNA </td>
   <td style="text-align:left;"> (Intercept) </td>
   <td style="text-align:left;"> La América </td>
   <td style="text-align:right;"> -0.3332942 </td>
   <td style="text-align:right;"> 0.0110128 </td>
  </tr>
  <tr>
   <td style="text-align:left;"> COMUNA </td>
   <td style="text-align:left;"> (Intercept) </td>
   <td style="text-align:left;"> La Candelaria </td>
   <td style="text-align:right;"> 1.5235809 </td>
   <td style="text-align:right;"> 0.0043523 </td>
  </tr>
  <tr>
   <td style="text-align:left;"> COMUNA </td>
   <td style="text-align:left;"> (Intercept) </td>
   <td style="text-align:left;"> Laureles Estadio </td>
   <td style="text-align:right;"> 0.9030769 </td>
   <td style="text-align:right;"> 0.0059355 </td>
  </tr>
  <tr>
   <td style="text-align:left;"> COMUNA </td>
   <td style="text-align:left;"> (Intercept) </td>
   <td style="text-align:left;"> Manrique </td>
   <td style="text-align:right;"> -0.3896728 </td>
   <td style="text-align:right;"> 0.0113276 </td>
  </tr>
  <tr>
   <td style="text-align:left;"> COMUNA </td>
   <td style="text-align:left;"> (Intercept) </td>
   <td style="text-align:left;"> Popular </td>
   <td style="text-align:right;"> -1.1441775 </td>
   <td style="text-align:right;"> 0.0165166 </td>
  </tr>
  <tr>
   <td style="text-align:left;"> COMUNA </td>
   <td style="text-align:left;"> (Intercept) </td>
   <td style="text-align:left;"> Robledo </td>
   <td style="text-align:right;"> 0.3636193 </td>
   <td style="text-align:right;"> 0.0077730 </td>
  </tr>
  <tr>
   <td style="text-align:left;"> COMUNA </td>
   <td style="text-align:left;"> (Intercept) </td>
   <td style="text-align:left;"> San Javier </td>
   <td style="text-align:right;"> -0.9528285 </td>
   <td style="text-align:right;"> 0.0150102 </td>
  </tr>
  <tr>
   <td style="text-align:left;"> COMUNA </td>
   <td style="text-align:left;"> (Intercept) </td>
   <td style="text-align:left;"> Santa Cruz </td>
   <td style="text-align:right;"> -1.2203906 </td>
   <td style="text-align:right;"> 0.0171578 </td>
  </tr>
  <tr>
   <td style="text-align:left;"> COMUNA </td>
   <td style="text-align:left;"> (Intercept) </td>
   <td style="text-align:left;"> Villa Hermosa </td>
   <td style="text-align:right;"> -0.5422732 </td>
   <td style="text-align:right;"> 0.0122255 </td>
  </tr>
</tbody>
</table>
> temp <- (ranef(modelo_final))
> View(temp)
> temp <- ranef(modelo_final)[[1]]
> View(temp)
> kable(temp)
<table>
 <thead>
  <tr>
   <th style="text-align:left;">   </th>
   <th style="text-align:right;"> (Intercept) </th>
  </tr>
 </thead>
<tbody>
  <tr>
   <td style="text-align:left;"> Aranjuez </td>
   <td style="text-align:right;"> 0.2636229 </td>
  </tr>
  <tr>
   <td style="text-align:left;"> Belén </td>
   <td style="text-align:right;"> 0.3671174 </td>
  </tr>
  <tr>
   <td style="text-align:left;"> Buenos Aires </td>
   <td style="text-align:right;"> -0.1857351 </td>
  </tr>
  <tr>
   <td style="text-align:left;"> Castilla </td>
   <td style="text-align:right;"> 0.7903509 </td>
  </tr>
  <tr>
   <td style="text-align:left;"> Doce de Octubre </td>
   <td style="text-align:right;"> -0.5037175 </td>
  </tr>
  <tr>
   <td style="text-align:left;"> El Poblado </td>
   <td style="text-align:right;"> 0.5952949 </td>
  </tr>
  <tr>
   <td style="text-align:left;"> Guayabal </td>
   <td style="text-align:right;"> 0.4664752 </td>
  </tr>
  <tr>
   <td style="text-align:left;"> La América </td>
   <td style="text-align:right;"> -0.3332942 </td>
  </tr>
  <tr>
   <td style="text-align:left;"> La Candelaria </td>
   <td style="text-align:right;"> 1.5235809 </td>
  </tr>
  <tr>
   <td style="text-align:left;"> Laureles Estadio </td>
   <td style="text-align:right;"> 0.9030769 </td>
  </tr>
  <tr>
   <td style="text-align:left;"> Manrique </td>
   <td style="text-align:right;"> -0.3896728 </td>
  </tr>
  <tr>
   <td style="text-align:left;"> Popular </td>
   <td style="text-align:right;"> -1.1441775 </td>
  </tr>
  <tr>
   <td style="text-align:left;"> Robledo </td>
   <td style="text-align:right;"> 0.3636193 </td>
  </tr>
  <tr>
   <td style="text-align:left;"> San Javier </td>
   <td style="text-align:right;"> -0.9528285 </td>
  </tr>
  <tr>
   <td style="text-align:left;"> Santa Cruz </td>
   <td style="text-align:right;"> -1.2203906 </td>
  </tr>
  <tr>
   <td style="text-align:left;"> Villa Hermosa </td>
   <td style="text-align:right;"> -0.5422732 </td>
  </tr>
</tbody>
</table>

#### Modelo 2 v.s Modelo 5

Esta es una prueba sobre la pendiente aleatoria añadida:


$$H_0: b_1  = 0 \quad v.s \quad H_1: b_1 \not=0 $$

```{r}
anova(mod2, mod5)
```

Con un $VP =  2.2e-16 < 0.01$  se  rechaza la hipótesis nula al nivel de significancia establecido y se considera que $b_1$ es significativa. Se podrían considerar modelos con efectos aleatorios adicionales como $b_{2j}t^2$ y $b_{3j}t^3$. Sin embargo, se omite dado el aumento del número de efectos aleatorios que se añadirian, con lo que se obtendría un modelo muy complejo.